臺灣雲林地方法院交通事件裁定　　　　　　　　　　　　九十三年度交聲字第三號
　　移
　　異　議　人
　　即受處分人　甲○○
右列受處分人因違反道路交通管理處罰條例案件，對於交通部公路總局嘉義區監理所
雲林監理站民國九十二年十二月十一日所為之裁決處分（原處分案號：雲監裁字第裁
七二─ＫＡＣ○七九五一六號），聲明異議，本院裁定如左：
    主  文
異議駁回。
    理  由
一、原處分機關交通部公路總局嘉義區監理所雲林監理站以異議人甲○○於民國九十
    二年十一月七日十四時五十八分，駕駛車號ＳＰ－二二九七號自用小客車由北往
    南行經省道台一線公路雲林斗南路段（雲林縣斗南鎮○○路與林子路口）時，因
    爭道行駛，在多車道不依規定駕車（汽車行駛機車優先道），為雲林縣警察局斗
    南分局警備隊員警以異議人有違反道路交通管理處罰條例第四十五條第四款規定
    之行為，當場予以掣單舉發。嗣異議人於舉發通知單上所載之應到案日期前提出
    申訴，經原處分機關認異議人之申訴無理由，乃依道路交通管理處罰條例第四十
    五條第四款規定裁處新台幣（下同）九百元罰鍰，並依同條例第六十三條第一項
    第一款規定，記違規點數一點。
二、聲明異議意旨略以：汽車駕駛人最注意的是水平視線以上的汽車、機車、行人，
    所以交通號誌、標誌大都設置在水平視線以上。本件令人不服的是，在台七十八
    線東西向快速道路指示標誌下之路面，居然有「機車優先道」標字，駕駛人看到
    水平視線以上的快速道路指示標誌，再加上右側車道寬敞，實在很難注意到地面
    還有機關。再者，員警埋伏在不合理的交通標誌前取締，罔顧警政署訂頒「警察
    機關舉發交通違規應注意事項」之比例原則，形同設下陷阱，坐等民眾違規。最
    後，本人是經過公準加油站後才轉入最外車道，僅壓過一次「機車優先道」標字
    （即在台一線南下二四四‧一公里處），與斗南分局九十二年十二月一日斗警交
    裁字第○九二○○一三二三七號函所稱三次有所落差，為此提出異議等語。
三、按汽車駕駛人爭道行駛，在多車道不依規定駕車者，處六百元以上一千八百元以
    下罰鍰；汽車駕駛人有第四十五條之情形者，除依原條款處罰鍰外，並記違規點
    數一點，道路交通管理處罰條例第四十五第四款、第六十三條第一項第一款分別
    定有明文。
四、經查：異議人於九十二年十一月七日十四時五十八分，駕駛車號ＳＰ－二二九七
    號自用小客車由北往南行經省道台一線公路雲林斗南路段（雲林縣斗南鎮○○路
    與林子路口）時，因在多車道不依規定駕車（汽車行駛機車優先道），為警當場
    予以掣單舉發，嗣由原處分機關依道路交通管理處罰條例第四十五條第四款、第
    六十三條第一項第一款規定裁處九百元罰鍰，並記違規點數一點等情，為異議人
    所自承，並有雲林縣警察局九十二年十一月七日91雲警交字第ＫＡＣ○七九五一
    六號舉發違反道路交通管理事件通知單、違反道路交通管理事件陳述單、原處分
    機關九十二年十二月十一日雲監裁字第裁七二─ＫＡＣ○七九五一六號違反道路
    交通管理事件裁決書各一份在卷足稽，是異議人於前開時、地駕車爭道行駛，在
    多車道不依規定駕車之事實，堪予認定。異議人固以前開情詞為辯，惟查，斗南
    分局九十二年十二月一日斗警交裁字第○九二○○一三二三七號函說明欄第三點
    固載明：「經本局現地勘查，該路段明顯設有往七十八號快速道路指示標誌，另
    地面上劃設有車道線，台端之行向路段有二快車道及一機車優先道，車道間明顯
    劃設有車道線，而機車優先道中每隔一段距離皆劃設有機車優先道標字（台端之
    行向路段台一線二四三點四公里、二四四公里及二四四點一公里等三處皆劃設有
    機車優先道標字），提醒駕駛人」等語，惟其僅客觀載述「機車優先道」標字之
    實際位置，並未指異議人在台一線公路南下二四三‧四公里前即駕車駛入機車優
    先道，是異議人上開所辯，尚有誤會；且異議人既自承：本人是經過公準加油站
    後才轉入最外車道，僅壓過一次「機車優先道」標字等語，其爭道行駛之行為已
    堪認定，自不因其「僅壓過一次機車優先道之標字」，而得以解免其違規之責。
    再者，異議人僅需依循原行駛之快車道（依異議人所提現場照片所示，異議人之
    行向有二快車道）行駛接近省道台七十八線公路時，再順著引道標線進入台七十
    八線公路即可，根本無須在接近台七十八線公路前，先行違規爭道行駛進入機車
    優先道，從而也就沒有所謂一方面需注意台七十八線公路指示標誌，一方面又需
    注意地面上「機車優先道」標字的問題，是異議人所辯：在台七十八線東西向快
    速道路指示標誌下之路面，居然有「機車優先道」標字，駕駛人看到水平視線以
    上的快速道路指示標誌，再加上右側車道寬敞，實在很難注意到地面還有機關等
    語，其顯不足採，甚為灼然。至於異議人所指摘之員警執法方式，僅屬員警執勤
    方式是否妥當以及由警方內部加以檢討改進的問題，並不影響異議人爭道行駛違
    規事實之認定。從而，原處分機關依道路交通管理處罰條例第四十五條第四款、
    第六十三條第一項第一款及違反道路交通管理事件統一裁罰基準表之規定，裁處
    九百元罰鍰，並記違規點數一點，於法並無不合，異議人之異議為無理由，應予
    駁回。
五、據上論斷，應依道路交通管理處罰條例第八十七條第二項，道路交通案件處理辦
    法第十九條，裁定如主文。
中     華     民     國     九十三     年      四      月     十四      日
                                        臺灣雲林地方法院交通法庭
                                            法  官  李明益
右正本證明與原本無異。
如不服本裁定，應於裁定送達後五日內向本院提出抗告狀。
                                            書記官  許立昌
中     華     民     國     九十三     年      四      月     十四      日
